# 与融资租赁相关收入问题

提问人：qfl328 时间：2021-04-10 12:33:11
求助陈版，A公司以大型机械设备的销售为主营业务，由于同行竞争者均为客户提供融资租赁相关的业务，A公司也在 2021 年开展该业务，目前正在和融资租赁公司的洽谈过程中。该业务下，A公司、融资租赁公司（或者银行）、最终客户将签署三方协议，由融资租赁公司（或者银行）作为购买方，购买A公司所售商品并以融资租赁方式出租给最终客户，该些设备为通用设备，非定制设备。融资租赁公司（或者银行）将100%的款项支付给A公司，最终客户分期付款给融资租赁公司（或者银行）。若最终客户无法按期还款，A公司和融资租赁公司（或者银行）将共担损失的风险（目前协商为平分，未设上限），发生的损失A公司需要再支付承担的损失负附给融资租赁公司。尽管融资租赁公司会为设备购置保险，但若真的发生无法偿还的情况，依旧会存在损失。 请教陈版，如下观点是否正确，由于A公司的货物已经交付最终客户使用，也从融资租赁公司（或者银行）收到了全部的设备款，根据融资租赁公司（或者银行）的一般历史经验，虽然是会存在坏账风险，但这个属于信用风险，新收入准则下不属于控制权未转移，收入在转移至最终客户时可以确认，但是每年末要评估一块预计损失的负债。
另外也请教一下，如果该模式下公司被要求回购设备，是否如上的判断会受到影响？

回答人：chenyiwei
可以这样理解。在确认收入的同时，需确认一项与财务担保合同相关的负债（其初始计量金额作为对收入计量金额的抵减）。该负债属于金融工具准则的规范范围。